# 请教陈版新租赁准则下短期租赁豁免的问题

提问人：juuuuu77 时间：2019-09-06 15:54:27
背景：公司租赁了多处办公地点，以前年度签订的租赁合同恰好在 2019 年下半年陆续到期。根据新租赁准则简化处理 “将于首次执行日后 12 个月内完成的租赁，可作为短期租赁处理”。但公司在这些办公地点都进行了装修安装了设备，合同中也约定了续租选择权，可以合理的确定原租赁合同到期后，公司会继续续租。
问题：
1.在这种背景下，原租赁合同是否还符合短期租赁豁免的条件？
2. 若不能豁免，在适用新租赁准则确定使用权资产和租赁负债时，是只考虑原合同，还是也需要考虑后期的续租？

回答人：chenyiwei
根据新准则第十五条对 “租赁期”的规定：
租赁期，是指承租人有权使用租赁资产且不可撤销的期间。
承租人有续租选择权，即有权选择续租该资产，且合理确定将行使该选择权的，租赁期还应当包含续租选择权涵盖的期间。
承租人有终止租赁选择权，即有权选择终止租赁该资产，但合理确定将不会行使该选择权的，租赁期应当包含终止租赁选择权涵盖的期间。
发生承租人可控范围内的重大事件或变化，且影响承租人是否合理确定将行使相应选择权的，承租人应当对其是否合理确定将行使续租选择权、购买选择权或不行使终止租赁选择权进行重新评估。
据此，如果原合同有续租选择权且很可能行使，则应将很可能延长的续租期包含在会计意义上的租赁期中，这样就不能仅仅因为目前的租约在 2019 年下半年到期而认为可适用短期租赁的豁免规定。相应地，在适用新租赁准则确定使用权资产和租赁负债时，不能只考虑原合同，也需要考虑后期的续租。

提问人：juuuuu77 时间：2019-09-09 20:01:11
多谢陈版主，再请教一下，在目前后期续租合同尚未签订的情况下，该如何预估未来的续租呢？

回答人：chenyiwei
可以结合其他相关信息，如公司未来业务发展计划，安装在租赁场地且不可移动的重要设备设施的预计使用年限等。